Joas Sidjou

DEVELOPPEUR FULLSTACK | CHEF DE PROJET JUNIOR

29 Rue des Godeaux Brunoy (91800)

https://dev-sidjouleonelportfolio.netlify.app/

0641004182

À PROPOS

Diplômé d'un Master 2 en Expertise informatique et Systèmes d'information Dev (Big Data). Fort d'une expérience diversifiée dans le développement web, je combine expertise technique et créativité pour concevoir des solutions innovantes. Cherche à intégrer une équipe dynamique pour relever de nouveaux défis technologiques et contribuer à des projets d'envergure.

ATOUTS

Autodicdacte Esprit d'equipe
Autonome Curieux

Enthousiaste

RÉSEAUX SOCIAUX

in@Joas Leonel Sidjou Ngandjouong

DIPLÔMES ET FORMATIONS

MASTER 2 EN EXPERTISE INFORMATIQUE ET SYSTEME D'INFORMATION (BIG De septembre 2021 à octobre 2023 DATA), France

EPSI Paris

France

BACHELOR, COMPTER SCIENCE IN SOTFWARE ENGINEERING, Institut Universitaire de la Côte De septembre 2017 à août 2020

France

COMPÉTENCES			
LANGAGES	C, C++, SQL, PHP, Java, JavaScript, CSS3, Python, HTML 5	FRAMEWORK	Laravel, Symfony, React, Vuejs, Angular, Nextjs, Bootstrap, TypeScript, Tailwind
TEST	PHPUnit, Jest	OUTIL DE VERSIONNING	GitLab, GitHub
BASE DE DONNEES	MYSQL, ORACLE	METHODOLOGIE PROJET/CERTIF	Agile, Scrum, Kanban , ITIL
WEBSERVICES / API	REST,JSON	CRM	SALESFORCE
DEVOPS	GIT	OUTILS DE TRAVAIL COLLABORATIF	Microsoft Teams, Trello, Jira, Google Drive, Notion

EXPÉRIENCES PROFESSIONNELLES

DEVELOPPEUR WEB FULL STACK, PARIS FASHION SHOPS

Contexte:

 Migration majeure d'une plateforme e-commerce pour les professionnelle de la mode

• Focus sur l'amélioration des performances et l'automatisation

Responsabilités:

• Direction technique de la migration Salesforce vers Laravel

• Conception et implémentation de l'architecture CRON

Coordination avec les équipes design et marketing

Mise en place des processus CI/CD

Environnement technique et fonctionnel :

Backend: Laravel (PHP), Java (saleforce), ZOHO Outils: GitHub, CI/CD, Postman, Jira, Vscode, Wamp

 Méthodologie : agile CRM: Salesforce

Base de données : SQL,MySQL

DEVELOPPEUR WEB FULL STACK, REEVIVE

40 Cité des Fleurs, 75017 Paris

De novembre 2023 à août 2024 14 Rue de la Montjoie 9321

 Optimisation de la Marketplace à grande échelle dédiée à la réparation d'appareils électroniques.

Environnement haute performance avec gestion de trafic important

Focus sur la scalabilité et la performance

Responsabilités:

Contexte:

• Faire la refonte de la plateforme incluant la mise en place d'une nouvelle architecture technique et l'amélioration de l'expérience utilisateur

Implémentation du système de cache

Participation aux cérémonies Agile

Environnement Technique:

• Frontend: HTML 5, CSS 3, Tailwind CSS, JavaScript, BootStrap 5, Vue.js, BootStrap 5, TypeScript

Backend : Laravel

■ Base de données: SQL, MySQL

■ Méthodologie : Scrum

Outils: Jira, Figma, Postman, Notion, Wamp, Vscode

API: Rest, JSON

Réalisations Clés:

Plateforme capable de gérer 10 000+ utilisateurs simultanés

Réduction de 60% des temps de chargement

DEVELOPPEUR FRONT-END (React), ECOHESENS

Contexte:

Développer une plateforme dédie à la prévention santé au travail et et au bienêtre des salariés

• Focus sur l'expérience utilisateur et la performance

Responsabilités:

- Développement de l'interface utilisateur
- Création de composants réutilisables
- Collaboration avec l'équipe UX
- Optimisation des performances

Environnement Technique:

- Frontend: HTML 5, CSS 3, Tailwind CSS, JavaScript, BootStrap 5, React.js, Redux, Hooks, Nextjs, TypeScript
- Outils : Lighthouse, Figma, Notion, Vscode, GitHub
- API: Restful
- Tests: lest

De janvier 2022 à juillet 2022 5 Parv Alan Turing 75013, Paris

De septembre 2022 à septembre 2023

EXPÉRIENCES PROFESSIONNELLES

DEVELOPPEUR FRONT END, MYJOULEBOX

Contexte:

D'avril 2021 à juin 2021 14 rue Soleillet, 75020

- Développer une interface clients mobile à destination des consommateurs & un environnement d'applications dédiées aux differents acteurs de l'installation
- Développer solution complète qui simplifie pour le fournisseur d'énergie toutes les opérations antérieur et postérieur qu'implique une installation

Responsabilités:

- Développement frontend de l'application
- Mise en place des tests

Environnement Technique:

- Frontend: HTML 5, CSS 3, JavaScript, BootStrap 5, React.js, Redux
- API : RESTful
- Outils: GitLab, Vscode, NotionTests: Jest, React Testing Library

DEVELOPPEUR WEB FULL STACK, DATASCHOOL CENTER

D'octobre 2018 à mai 2019

Douala, LT, Cameroon

Contexte:

- Plateforme d'apprentissage en ligne
- Environnement éducatif avec forte charge

Responsabilités:

- Conception et développement de la plateforme
- Optimisation des performances
- Gestion de base de données

Environnement Technique:

- Frontend: HTML 5, CSS 3, JavaScript, BootStrap 5, JQuery
- Backend : Laravel
- Base de données : MySQL, SQL
- Cache: Redis
- Outils: GitHub, Vscode, Wamp

LANGUES

Français Courant **Anglais** Professionnel

CENTRES D'INTÉRÊT

Football

Jeux video

Programmation Informatique

Veille technologique